【裁判字號】    97,毒抗,270
【裁判日期】    970620
【裁判案由】    毒品危害防制條例
【裁判全文】
臺灣高等法院刑事裁定                 97年度毒抗字第270號
抗  告  人
即  被  告  甲○○
上列抗告人因毒品危害防制條例案件，不服臺灣桃園地方法院97
年度毒聲字第488號，民國97年5月8 日裁定（聲請案號：臺灣桃
園地方法院檢察署97年度毒偵字第1778號），提起抗告，本院裁
定如下：
    主  文
抗告駁回。
    理  由
一、原裁定略以：抗告人即被告甲○○分別於民國96年11月13日
    為警採尿前回溯26小時及96小時內之某時許，在不詳處所及
    桃園縣中壢市○○路102巷22號施用第一級毒品海洛因、第
    二級毒品甲基安非他命各1次等情，有詮昕科技股份有限公
    司出具之濫用藥物尿液檢驗報告可參，堪認被告施用毒品犯
    行。被告固坦承施用安非他命，惟否認施用海洛因云云，然
    衡以被告前開所採尿液，係經詮昕科技股份有限公司以氣相
    層析質譜儀法進行確認，已足排除毒品偽陽性反應之干擾，
    因認被告上開所辯，不足採信。爰准檢察官之所請，依毒品
    危害防制條例第20條第1項及觀察勒戒處分執行條例第3條第
    1項規定，裁定將被告送勒戒處所觀察、勒戒等語。
二、抗告意旨則謂：被告因患有甲狀腺亢進及脊椎骨刺等宿疾，
    本即有持續服用藥物之情形，佐以被告長期服用減肥藥，可
    能係長期藥物影響，致使尿液檢體誤呈陽性反應。何況，被
    告上開宿疾，於勒戒所內，根本無法獲得必要之醫療，為此
    爰依法提起抗告云云。
三、經查：
  (一)按海洛因、安非他命為國內禁止使用之第一、二級毒品，凡
    經行政院衛生署許可登記之藥品，要無可能含有海洛因之成
    分，此有行政院衛生署管制藥品管理局94年3月9日管檢字第
    0940002097號函示意旨可參。
  (二)本案被告於上開時、地為警採尿送驗結果，確呈嗎啡類、甲
    基安非他命類陽性反應，有詮昕科技股份有限公司出具之濫
    用藥物尿液檢驗報告可參，衡以該公司係以酵素免疫分析法
    初驗、氣相層析質譜儀法進行複驗結果，已足以排除毒品偽
    陽性之干擾諸節，業據原裁定論述綦詳，堪認被告確有上開
    施用甲基安非他命、海洛因毒品之犯行。被告固辯稱可能係
    因長期服用藥物所致云云，然縱認被告有服用上開藥物，惟
    其若係屬經檢驗合格之藥物，且該尿液檢驗又係透過氣相層
    析質譜儀法進行確認，揆諸上開說明，其尿液檢驗自無可能
    因服用藥物而呈現毒品之陽性或偽陽性反應，佐以被告復未
    提供相關藥品明細以供審酌，因認被告上開所辯，實無足採
    。何況，被告於警詢時，已坦承於96年11月9 日或10日凌晨
    ，有施用安非他命1次等情，嗣於抗告意旨狀卻翻稱未曾施
    用毒品云云，益見其所辯，乃事後卸責之詞。綜上，原裁定
    將被告送勒戒處所觀察、勒戒，核屬有據，本件抗告為無理
    由，應予駁回。至於身體健康因素如何，核非法院為本案裁
    定時所應斟酌之事項，併此敘明。
據上論斷，應依刑事訴訟法第412條，裁定如主文。
中    華    民    國    97    年    6     月    20    日
                  刑事第二庭審判長法  官  呂丹玉
                                  法  官  李麗玲
                                  法  官  林恆吉
以上正本證明與原本無異。
不得再抗告。
                                  書記官  陳盈璇
中    華    民    國    97    年    6     月    20    日


司法院資訊處製作；財團法人民間司法改革基金會備份。
